【裁判字號】    97,基簡,1114
【裁判日期】    980120
【裁判案由】    損害賠償
【裁判全文】
臺灣基隆地方法院基隆簡易庭民事判決
原      告  乙○○
被      告  甲○○
上列當事人間請求損害賠償事件，本院於民國98年1月6日言詞辯
論終結，判決如下：
    主  文
被告應給付原告新臺幣壹拾萬元，及自民國九十七年十月三十日
起至清償日止，按週年百分之五計算之利息。
原告其餘之訴駁回。
訴訟費用由被告負擔五分之一，餘由原告負擔。
本判決命被告給付部分，得假執行。
    事實及理由
一、原告起訴主張：原告乙○○與被告甲○○均係「基隆市○○
    區○○路仁愛市場」內之豬肉攤販，彼此並因攤位相鄰而時
    有競爭。其間，被告亦曾多次因生意細故，或以言詞指謫原
    告販售劣質豬肉，致經原告提起誹謗告訴，而由本院以96年
    度簡上字第11號判決，判處被告拘役40日確定；或與原告一
    言不合、爆發口角進而動手傷人，致經原告先、後提起傷害
    告訴，而由本院以94年度基簡字第489號判決，判處被告拘
    役59日確定，暨以96年度簡上字第146號判決，判處被告有
    期徒刑三月確定。詎被告不知自我反省，於民國97年3月18
    日上午10時許，又因生意競爭，而在「仁愛市場Ａ47號」之
    原告豬肉攤位旁，對原告販售豬肉之品質語出質疑；原告聞
    言氣憤難平，遂舉前案事例以盼被告收斂己行。乃被告見原
    告舊事從提，竟心生鬱悶而萌生傷害人身體之犯意，進而隨
    手拾取磨刀鐵棒以擊打原告之頭、臉等部，因而使原告受有
    左臉瘀傷、左前臂挫傷之傷害，為此依民法第184條第1項前
    段、第195條規定，請求被告給付慰撫金50萬元等語。而被
    告於言詞辯論期日到場，其對於出手毆打原告成傷部分不爭
    執，惟以原告騷擾被告，被告打原告，驅趕原告，何罪之有
    等詞置辯。
二、原告上開主張，有原告提出之行政院衛生署基隆醫院驗傷診
    斷書1件附於本院97年度易字第655號傷害案件刑事卷宗可稽
    ，且被告所涉傷害犯行，業由台灣基隆地方法院檢察署檢察
    官偵查後提起公訴，並經台灣基隆地方法院於97年10月31日
    以97年度易字第655號刑事判決判處有期徒刑6月，被告不服
    提起上訴，復經台灣高等法院於97年12月12日以97年度上易
    字第3137號刑事判決諭知上訴駁回而告確定，有台灣基隆地
    方法院97年度易字第655號、台灣高等法院97年度上易字第
    313 7號刑事判決書各1件在卷可稽，被告對此亦不爭執，被
    告所辯其係因原告騷擾，乃出手驅趕云云，僅係避就之詞，
    難以採信，原告主張之事實，自堪信為真實。
三、按「因故意或過失，不法侵害他人之權利者，負損害賠償責
    任。」「不法侵害他人之身體、健康、名譽、自由、信用、
    隱私、貞操，或不法侵害其他人格法益而情節重大者，被害
    人雖非財產上之損害，亦得請求賠償相當之金額。」民法第
    184條第1項前段、第195條第1項前段分別定有明文。本件被
    告毆打原告致其受有上開傷勢，被告之行為與原告之受傷結
    果間，自有相當因果關係，被告自應負侵權行為損害賠償之
    責，從而原告依前揭法條之規定，訴請被告賠償其損害，即
    屬於法有據。茲於原告聲明範圍內，審酌其請求精神慰撫金
    部分應否准許？按慰撫金之賠償得參酌雙方身分、資力與加
    害程度及其他各種情形核定相當之數額，最高法院著有51年
    台上字第223號判例要旨可資參照。原告、被告自承均係高
    中畢業，目前亦經以販賣豬肉為業，本院審酌兩造學、經歷
    、社會地位、經濟狀況（有原告、被告財產所得調件明細表
    在卷足參）、原告損害程度等一切情狀，認原告請求精神慰
    撫金50萬元，殊嫌過高，認被告應賠償原告精神慰撫金10萬
    元為合理，原告逾此數額之請求，為無理由，不應准許。
四、從而，原告對被告依侵權行為法律關係，請求被告給付如主
    文第1項所示，於法有據，應予准許；逾此範圍之請求，則
    無理由，應予駁回。
五、本件命被告給付部分，係適用簡易程序所為被告敗訴之判決
    ，依民事訴訟法第389條第1項第3款規定，應依職權宣告假
    執行，爰依職權宣告之。
六、訴訟費用由被告負擔五分之一，餘由原告負擔。
中    華    民    國    98    年    1     月    20    日
                  基隆簡易庭法  官  徐世禎
以上正本係照原本作成。
對於本件判決如有不服，應於收受送達後20日內向本院提出上訴
書狀，上訴於本院合議庭，並按他造當事人之人數附具繕本。
中    華    民    國    98    年    1     月    20    日
                            書記官  周素秋


司法院資訊處製作；財團法人民間司法改革基金會備份。
